fdic-to-hunspell/resultat/dictionaries.catalan.aff
FLAG long
# Model de conjugació: anquilosar
SFX 19 Y 84
SFX 19 r r/_C_Y ar
SFX 19 r nt/_C ar
SFX 19 r t/_V_Y ar
SFX 19 r da/_Y ar
SFX 19 r ts/_Y ar
SFX 19 r des/_Y ar
SFX 19 ar o/_Z ar
SFX 19 ar e/_Z ar
SFX 19 osar òs/_Z ar
SFX 19 ar es/_Z ar
SFX 19 r 0/_Z ar
SFX 19 ar em/_Z ar
SFX 19 r m/_Z ar
SFX 19 ar eu/_Z ar
SFX 19 r u/_Z ar
SFX 19 ar en/_Z ar
SFX 19 r va/_Z ar
SFX 19 r ves/_Z ar
SFX 19 r va/_Z ar
SFX 19 ar àvem/_Z ar
SFX 19 ar àveu/_Z ar
SFX 19 r ven/_Z ar
SFX 19 ar í/_Z ar
SFX 19 r res/_Z ar
SFX 19 ar à/_Z ar
SFX 19 ar àrem/_Z ar
SFX 19 ar àreu/_Z ar
SFX 19 r ren/_Z ar
SFX 19 r ré/_Z ar
SFX 19 r ràs/_Z ar
SFX 19 r rà/_Z ar
SFX 19 r rem/_Z ar
SFX 19 r reu/_Z ar
SFX 19 r ran/_Z ar
SFX 19 r ria/_Z ar
SFX 19 r ries/_Z ar
SFX 19 r ria/_Z ar
SFX 19 r ríem/_Z ar
SFX 19 r ríeu/_Z ar
SFX 19 r rien/_Z ar
SFX 19 ar e/_Z ar
SFX 19 ar i/_Z ar
SFX 19 ar es/_Z ar
SFX 19 ar is/_Z ar
SFX 19 ar e/_Z ar
SFX 19 ar i/_Z ar
SFX 19 ar em/_Z ar
SFX 19 ar eu/_Z ar
SFX 19 ar en/_Z ar
SFX 19 ar in/_Z ar
SFX 19 ar és/_Z ar
SFX 19 r ra/_Z ar
SFX 19 ar às/_Z ar
SFX 19 ar essis/_Z ar
SFX 19 r res/_Z ar
SFX 19 r ssis/_Z ar
SFX 19 ar esses/_Z ar
SFX 19 r sses/_Z ar
SFX 19 ar és/_Z ar
SFX 19 r ra/_Z ar
SFX 19 ar às/_Z ar
SFX 19 ar éssim/_Z ar
SFX 19 ar àrem/_Z ar
SFX 19 ar àssim/_Z ar
SFX 19 ar éssem/_Z ar
SFX 19 ar àssem/_Z ar
SFX 19 ar éssiu/_Z ar
SFX 19 ar àreu/_Z ar
SFX 19 ar àssiu/_Z ar
SFX 19 ar ésseu/_Z ar
SFX 19 ar àsseu/_Z ar
SFX 19 ar essin/_Z ar
SFX 19 r ren/_Z ar
SFX 19 r ssin/_Z ar
SFX 19 ar essen/_Z ar
SFX 19 r ssen/_Z ar
SFX 19 r 0/_D ar
SFX 19 ar e/_D ar
SFX 19 ar i/_D ar
SFX 19 ar em/_C ar
SFX 19 r u/_C ar
SFX 19 ar eu/_C ar
SFX 19 ar en/_C ar
SFX 19 ar in/_C ar
# Model de conjugació: anul·lar
SFX 1A Y 84
SFX 1A r r/_C_Y ar
SFX 1A r nt/_C ar
SFX 1A r t/_V_Y ar
SFX 1A r da/_Y ar
SFX 1A r ts/_Y ar
SFX 1A r des/_Y ar
SFX 1A ar o/_Z ar
SFX 1A ar e/_Z ar
SFX 1A ·lar 0/_Z ar
SFX 1A ar es/_Z ar
SFX 1A r 0/_Z ar
SFX 1A ar em/_Z ar
SFX 1A r m/_Z ar
SFX 1A ar eu/_Z ar
SFX 1A r u/_Z ar
SFX 1A ar en/_Z ar
SFX 1A r va/_Z ar
SFX 1A r ves/_Z ar
SFX 1A r va/_Z ar
SFX 1A ar àvem/_Z ar
SFX 1A ar àveu/_Z ar
SFX 1A r ven/_Z ar
SFX 1A ar í/_Z ar
SFX 1A r res/_Z ar
SFX 1A ar à/_Z ar
SFX 1A ar àrem/_Z ar
SFX 1A ar àreu/_Z ar
SFX 1A r ren/_Z ar
SFX 1A r ré/_Z ar
SFX 1A r ràs/_Z ar
SFX 1A r rà/_Z ar
SFX 1A r rem/_Z ar
SFX 1A r reu/_Z ar
SFX 1A r ran/_Z ar
SFX 1A r ria/_Z ar
SFX 1A r ries/_Z ar
SFX 1A r ria/_Z ar
SFX 1A r ríem/_Z ar
SFX 1A r ríeu/_Z ar
SFX 1A r rien/_Z ar
SFX 1A ar e/_Z ar
SFX 1A ar i/_Z ar
SFX 1A ar es/_Z ar
SFX 1A ar is/_Z ar
SFX 1A ar e/_Z ar
SFX 1A ar i/_Z ar
SFX 1A ar em/_Z ar
SFX 1A ar eu/_Z ar
SFX 1A ar en/_Z ar
SFX 1A ar in/_Z ar
SFX 1A ar és/_Z ar
SFX 1A r ra/_Z ar
SFX 1A ar às/_Z ar
SFX 1A ar essis/_Z ar
SFX 1A r res/_Z ar
SFX 1A r ssis/_Z ar
SFX 1A ar esses/_Z ar
SFX 1A r sses/_Z ar
SFX 1A ar és/_Z ar
SFX 1A r ra/_Z ar
SFX 1A ar às/_Z ar
SFX 1A ar éssim/_Z ar
SFX 1A ar àrem/_Z ar
SFX 1A ar àssim/_Z ar
SFX 1A ar éssem/_Z ar
SFX 1A ar àssem/_Z ar
SFX 1A ar éssiu/_Z ar
SFX 1A ar àreu/_Z ar
SFX 1A ar àssiu/_Z ar
SFX 1A ar ésseu/_Z ar
SFX 1A ar àsseu/_Z ar
SFX 1A ar essin/_Z ar
SFX 1A r ren/_Z ar
SFX 1A r ssin/_Z ar
SFX 1A ar essen/_Z ar
SFX 1A r ssen/_Z ar
SFX 1A r 0/_D ar
SFX 1A ar e/_D ar
SFX 1A ar i/_D ar
SFX 1A ar em/_C ar
SFX 1A r u/_C ar
SFX 1A ar eu/_C ar
SFX 1A ar en/_C ar
SFX 1A ar in/_C ar
# Model de conjugació: aparer
SFX 1B Y 64
SFX 1B r r/_C_Y er
SFX 1B er ut/_V_Y er
SFX 1B er uda/_Y er
SFX 1B er uts/_Y er
SFX 1B er udes/_Y er
SFX 1B er o/_Z er
SFX 1B er 0/_Z er
SFX 1B er s/_Z er
SFX 1B er 0/_Z er
SFX 1B r m/_Z er
SFX 1B r u/_Z er
SFX 1B r n/_Z er
SFX 1B er íem/_Z er
SFX 1B er íeu/_Z er
SFX 1B er í/_Z er
SFX 1B r res/_Z er
SFX 1B er é/_Z er
SFX 1B er érem/_Z er
SFX 1B er éreu/_Z er
SFX 1B r ren/_Z er
SFX 1B r ré/_Z er
SFX 1B r ràs/_Z er
SFX 1B r rà/_Z er
SFX 1B r rem/_Z er
SFX 1B r reu/_Z er
SFX 1B r ran/_Z er
SFX 1B r ria/_Z er
SFX 1B r ries/_Z er
SFX 1B r ria/_Z er
SFX 1B r ríem/_Z er
SFX 1B r ríeu/_Z er
SFX 1B r rien/_Z er
SFX 1B er a/_Z er
SFX 1B er i/_Z er
SFX 1B r s/_Z er
SFX 1B er is/_Z er
SFX 1B er a/_Z er
SFX 1B er i/_Z er
SFX 1B r m/_Z er
SFX 1B r u/_Z er
SFX 1B r n/_Z er
SFX 1B er in/_Z er
SFX 1B er és/_Z er
SFX 1B r ra/_Z er
SFX 1B r ssis/_Z er
SFX 1B r res/_Z er
SFX 1B r sses/_Z er
SFX 1B er és/_Z er
SFX 1B r ra/_Z er
SFX 1B er éssim/_Z er
SFX 1B er érem/_Z er
SFX 1B er éssem/_Z er
SFX 1B er éssiu/_Z er
SFX 1B er éreu/_Z er
SFX 1B er ésseu/_Z er
SFX 1B r ssin/_Z er
SFX 1B r ren/_Z er
SFX 1B r ssen/_Z er
SFX 1B er a/_D er
SFX 1B er i/_D er
SFX 1B r m/_C er
SFX 1B r u/_C er
SFX 1B r n/_C er
SFX 1B er in/_C er
# Model de conjugació: apercebre
SFX 1C Y 70
SFX 1C e e/_D_Y re
SFX 1C re ent/_C re
SFX 1C re ut/_V_Y re
SFX 1C re uda/_Y re
SFX 1C re uts/_Y re
SFX 1C re udes/_Y re
SFX 1C re o/_Z re
SFX 1C bre p/_Z re
SFX 1C bre ps/_Z re
SFX 1C bre p/_Z re
SFX 1C re em/_Z re
SFX 1C re eu/_Z re
SFX 1C re en/_Z re
SFX 1C re ia/_Z re
SFX 1C re ies/_Z re
SFX 1C re ia/_Z re
SFX 1C re íem/_Z re
SFX 1C re íeu/_Z re
SFX 1C re ien/_Z re
SFX 1C re í/_Z re
SFX 1C re eres/_Z re
SFX 1C re é/_Z re
SFX 1C re érem/_Z re
SFX 1C re éreu/_Z re
SFX 1C re eren/_Z re
SFX 1C e é/_Z re
SFX 1C e às/_Z re
SFX 1C e à/_Z re
SFX 1C e em/_Z re
SFX 1C e eu/_Z re
SFX 1C e an/_Z re
SFX 1C e ia/_Z re
SFX 1C e ies/_Z re
SFX 1C e ia/_Z re
SFX 1C e íem/_Z re
SFX 1C e íeu/_Z re
SFX 1C e ien/_Z re
SFX 1C re a/_Z re
SFX 1C re i/_Z re
SFX 1C re es/_Z re
SFX 1C re is/_Z re
SFX 1C re a/_Z re
SFX 1C re i/_Z re
SFX 1C re em/_Z re
SFX 1C re eu/_Z re
SFX 1C re en/_Z re
SFX 1C re in/_Z re
SFX 1C re és/_Z re
SFX 1C re era/_Z re
SFX 1C re essis/_Z re
SFX 1C re eres/_Z re
SFX 1C re esses/_Z re
SFX 1C re és/_Z re
SFX 1C re era/_Z re
SFX 1C re éssim/_Z re
SFX 1C re érem/_Z re
SFX 1C re éssem/_Z re
SFX 1C re éssiu/_Z re
SFX 1C re éreu/_Z re
SFX 1C re ésseu/_Z re
SFX 1C re essin/_Z re
SFX 1C re eren/_Z re
SFX 1C re essen/_Z re
SFX 1C bre p/_C re
SFX 1C re a/_D re
SFX 1C re i/_D re
SFX 1C re em/_C re
SFX 1C re eu/_C re
SFX 1C re en/_C re
SFX 1C re in/_C re
# Model de conjugació: argüir
SFX 1D Y 90
SFX 1D r r/_C_Y ir
SFX 1D r nt/_C ir
SFX 1D üir uït/_V_Y ir
SFX 1D üir uïda/_Y ir
SFX 1D üir uïts/_Y ir
SFX 1D üir uïdes/_Y ir
SFX 1D ir eixo/_Z ir
SFX 1D üir uïsc/_Z ir
SFX 1D ir esc/_Z ir
SFX 1D ir eixes/_Z ir
SFX 1D üir uïxes/_Z ir
SFX 1D ir eix/_Z ir
SFX 1D üir uïx/_Z ir
SFX 1D üir uïm/_Z ir
SFX 1D üir uïu/_Z ir
SFX 1D ir eixen/_Z ir
SFX 1D üir uïxen/_Z ir
SFX 1D üir uïa/_Z ir
SFX 1D üir uïes/_Z ir
SFX 1D üir uïa/_Z ir
SFX 1D ir íem/_Z ir
SFX 1D ir íeu/_Z ir
SFX 1D üir uïen/_Z ir
SFX 1D ir í/_Z ir
SFX 1D üir uïres/_Z ir
SFX 1D ir í/_Z ir
SFX 1D ir írem/_Z ir
SFX 1D ir íreu/_Z ir
SFX 1D üir uïren/_Z ir
SFX 1D r ré/_Z ir
SFX 1D r ràs/_Z ir
SFX 1D r rà/_Z ir
SFX 1D r rem/_Z ir
SFX 1D r reu/_Z ir
SFX 1D r ran/_Z ir
SFX 1D r ria/_Z ir
SFX 1D r ries/_Z ir
SFX 1D r ria/_Z ir
SFX 1D r ríem/_Z ir
SFX 1D r ríeu/_Z ir
SFX 1D r rien/_Z ir
SFX 1D üir uïsca/_Z ir
SFX 1D ir esca/_Z ir
SFX 1D ir esqui/_Z ir
SFX 1D ir eixi/_Z ir
SFX 1D üir uïsques/_Z ir
SFX 1D ir esques/_Z ir
SFX 1D ir esquis/_Z ir
SFX 1D ir eixis/_Z ir
SFX 1D üir uïsca/_Z ir
SFX 1D ir esca/_Z ir
SFX 1D ir esqui/_Z ir
SFX 1D ir eixi/_Z ir
SFX 1D üir uïm/_Z ir
SFX 1D üir uïguem/_Z ir
SFX 1D üir uïu/_Z ir
SFX 1D üir uïgueu/_Z ir
SFX 1D üir uïsquen/_Z ir
SFX 1D ir esquen/_Z ir
SFX 1D ir esquin/_Z ir
SFX 1D ir eixin/_Z ir
SFX 1D ir ís/_Z ir
SFX 1D üir uïra/_Z ir
SFX 1D üir uïssis/_Z ir
SFX 1D üir uïres/_Z ir
SFX 1D üir uïsses/_Z ir
SFX 1D ir ís/_Z ir
SFX 1D üir uïra/_Z ir
SFX 1D ir íssim/_Z ir
SFX 1D ir írem/_Z ir
SFX 1D ir íssem/_Z ir
SFX 1D ir íssiu/_Z ir
SFX 1D ir íreu/_Z ir
SFX 1D ir ísseu/_Z ir
SFX 1D üir uïssin/_Z ir
SFX 1D üir uïren/_Z ir
SFX 1D üir uïssen/_Z ir
SFX 1D ir eix/_C ir
SFX 1D üir uïx/_C ir
SFX 1D üir uïsca/_D ir
SFX 1D ir esca/_D ir
SFX 1D ir esqui/_D ir
SFX 1D ir eixi/_D ir
SFX 1D üir uïm/_C ir
SFX 1D üir uïguem/_C ir
SFX 1D üir uïu/_C ir
SFX 1D üir uïsquen/_C ir
SFX 1D ir esquen/_C ir
SFX 1D ir esquin/_C ir
SFX 1D ir eixin/_C ir
# Model de conjugació: arrasar
SFX 1E Y 84
SFX 1E r r/_C_Y ar
SFX 1E r nt/_C ar
SFX 1E r t/_V_Y ar
SFX 1E r da/_Y ar
SFX 1E r ts/_Y ar
SFX 1E r des/_Y ar
SFX 1E ar o/_Z ar
SFX 1E ar e/_Z ar
SFX 1E asar às/_Z ar
SFX 1E ar es/_Z ar
SFX 1E r 0/_Z ar
SFX 1E ar em/_Z ar
SFX 1E r m/_Z ar
SFX 1E ar eu/_Z ar
SFX 1E r u/_Z ar
SFX 1E ar en/_Z ar
SFX 1E r va/_Z ar
SFX 1E r ves/_Z ar
SFX 1E r va/_Z ar
SFX 1E ar àvem/_Z ar
SFX 1E ar àveu/_Z ar
SFX 1E r ven/_Z ar
SFX 1E ar í/_Z ar
SFX 1E r res/_Z ar
SFX 1E ar à/_Z ar
SFX 1E ar àrem/_Z ar
SFX 1E ar àreu/_Z ar
SFX 1E r ren/_Z ar
SFX 1E r ré/_Z ar
SFX 1E r ràs/_Z ar
SFX 1E r rà/_Z ar
SFX 1E r rem/_Z ar
SFX 1E r reu/_Z ar
SFX 1E r ran/_Z ar
SFX 1E r ria/_Z ar
SFX 1E r ries/_Z ar
SFX 1E r ria/_Z ar
SFX 1E r ríem/_Z ar
SFX 1E r ríeu/_Z ar
SFX 1E r rien/_Z ar
SFX 1E ar e/_Z ar
SFX 1E ar i/_Z ar
SFX 1E ar es/_Z ar
SFX 1E ar is/_Z ar
SFX 1E ar e/_Z ar
SFX 1E ar i/_Z ar
SFX 1E ar em/_Z ar
SFX 1E ar eu/_Z ar
SFX 1E ar en/_Z ar
SFX 1E ar in/_Z ar
SFX 1E ar és/_Z ar
SFX 1E r ra/_Z ar
SFX 1E ar às/_Z ar
SFX 1E ar essis/_Z ar
SFX 1E r res/_Z ar
SFX 1E r ssis/_Z ar
SFX 1E ar esses/_Z ar
SFX 1E r sses/_Z ar
SFX 1E ar és/_Z ar
SFX 1E r ra/_Z ar
SFX 1E ar às/_Z ar
SFX 1E ar éssim/_Z ar
SFX 1E ar àrem/_Z ar
SFX 1E ar àssim/_Z ar
SFX 1E ar éssem/_Z ar
SFX 1E ar àssem/_Z ar
SFX 1E ar éssiu/_Z ar
SFX 1E ar àreu/_Z ar
SFX 1E ar àssiu/_Z ar
SFX 1E ar ésseu/_Z ar
SFX 1E ar àsseu/_Z ar
SFX 1E ar essin/_Z ar
SFX 1E r ren/_Z ar
SFX 1E r ssin/_Z ar
SFX 1E ar essen/_Z ar
SFX 1E r ssen/_Z ar
SFX 1E r 0/_D ar
SFX 1E ar e/_D ar
SFX 1E ar i/_D ar
SFX 1E ar em/_C ar
SFX 1E r u/_C ar
SFX 1E ar eu/_C ar
SFX 1E ar en/_C ar
SFX 1E ar in/_C ar
# Model de conjugació: assecar
SFX 1F Y 84
SFX 1F r r/_C_Y ar
SFX 1F r nt/_C ar
SFX 1F r t/_V_Y ar
SFX 1F r da/_Y ar
SFX 1F r ts/_Y ar
SFX 1F r des/_Y ar
SFX 1F ar 0/_Z ar
SFX 1F ar o/_Z ar
SFX 1F car que/_Z ar
SFX 1F car ques/_Z ar
SFX 1F r 0/_Z ar
SFX 1F car quem/_Z ar
SFX 1F r m/_Z ar
SFX 1F car queu/_Z ar
SFX 1F r u/_Z ar
SFX 1F car quen/_Z ar
SFX 1F r va/_Z ar
SFX 1F r ves/_Z ar
SFX 1F r va/_Z ar
SFX 1F ar àvem/_Z ar
SFX 1F ar àveu/_Z ar
SFX 1F r ven/_Z ar
SFX 1F car quí/_Z ar
SFX 1F r res/_Z ar
SFX 1F ar à/_Z ar
SFX 1F ar àrem/_Z ar
SFX 1F ar àreu/_Z ar
SFX 1F r ren/_Z ar
SFX 1F r ré/_Z ar
SFX 1F r ràs/_Z ar
SFX 1F r rà/_Z ar
SFX 1F r rem/_Z ar
SFX 1F r reu/_Z ar
SFX 1F r ran/_Z ar
SFX 1F r ria/_Z ar
SFX 1F r ries/_Z ar
SFX 1F r ria/_Z ar
SFX 1F r ríem/_Z ar
SFX 1F r ríeu/_Z ar
SFX 1F r rien/_Z ar
SFX 1F car que/_Z ar
SFX 1F car qui/_Z ar
SFX 1F car ques/_Z ar
SFX 1F car quis/_Z ar
SFX 1F car que/_Z ar
SFX 1F car qui/_Z ar
SFX 1F car quem/_Z ar
SFX 1F car queu/_Z ar
SFX 1F car quen/_Z ar
SFX 1F car quin/_Z ar
SFX 1F car qués/_Z ar
SFX 1F r ra/_Z ar
SFX 1F ar às/_Z ar
SFX 1F car quessis/_Z ar
SFX 1F r res/_Z ar
SFX 1F r ssis/_Z ar
SFX 1F car quesses/_Z ar
SFX 1F r sses/_Z ar
SFX 1F car qués/_Z ar
SFX 1F r ra/_Z ar
SFX 1F ar às/_Z ar
SFX 1F car quéssim/_Z ar
SFX 1F ar àrem/_Z ar
SFX 1F ar àssim/_Z ar
SFX 1F car quéssem/_Z ar
SFX 1F ar àssem/_Z ar
SFX 1F car quéssiu/_Z ar
SFX 1F ar àreu/_Z ar
SFX 1F ar àssiu/_Z ar
SFX 1F car quésseu/_Z ar
SFX 1F ar àsseu/_Z ar
SFX 1F car quessin/_Z ar
SFX 1F r ren/_Z ar
SFX 1F r ssin/_Z ar
SFX 1F car quessen/_Z ar
SFX 1F r ssen/_Z ar
SFX 1F r 0/_D ar
SFX 1F car que/_D ar
SFX 1F car qui/_D ar
SFX 1F car quem/_C ar
SFX 1F r u/_C ar
SFX 1F car queu/_C ar
SFX 1F car quen/_C ar
SFX 1F car quin/_C ar
